ACORDAO-COMPLETO-2360393

ACÓRDÃO DE RELAÇÃO

ACÓRDÃO DE RELAÇÃO 6541/2019 ATA 25/2019 - PRIMEIRA CÂMARA

Acórdão 6541/2019-TCU-Primeira Câmara
Os Ministros do Tribunal de Contas da União ACORDAM, por unanimidade, com fundamento no art. 71, inciso III, da Constituição Federal/1988, c/c os arts. 1º, inciso V, e 39, inciso II, da Lei 8.443/1992, arts. 1º, inciso VIII, 17, inciso III, 143, inciso II, 259, inciso II, e 260, § 5º, do Regimento Interno do TCU, em considerar prejudicado, por perda do objeto, o exame de mérito dos atos de concessão de pensão civil constantes dos autos, de acordo com os pareceres emitidos no presente processo.
1. Processo TC-Processo 012.043/2019-2 (PENSÃO CIVIL) 
	1.1. Interessados: Ana Cristina dos Santos Costa (XXX.924.752-XX) ; Astrogildo Amorim (XXX.050.442-XX) ; Bernardo Junior de Souza Barros (XXX.855.951-XX) ; Deborah de Queiroz Alvares Mendes (XXX.704.432-XX) ; Elias Freitas Monteiro (XXX.225.582-XX) ; Elpídio Rodrigues Gonçalves (XXX.512.362-XX) ; Francisco Ribeiro da Cunha (XXX.777.212-XX) ; Manoel Carvalho Abdelnour (XXX.119.522-XX) ; Maria Fernandes Ferreira (XXX.640.442-XX) ; Maria Ida Lima Pedroso (XXX.587.602-XX) ; Maria de Fatima Viana (XXX.426.102-XX) ; Maria de Lurdes Pinheiro dos Passos (XXX.899.002-XX) ; Mathilde de Souza Coelho Ribeiro (XXX.768.722-XX) ; Nadir Ivo Albuquerque (XXX.273.782-XX) ; Neuza de Amorim Alves (XXX.579.692-XX) ; Paulo Gurjão (XXX.769.942-XX) ; Rafaela Sampaio Faustino (XXX.551.362-XX) ; Raimunda Nonato de Araujo (XXX.555.732-XX) ; Raimundo Lopes da Silva (XXX.727.802-XX) ; Tiago Ribeiro da Cunha (XXX.777.302-XX) ; Tomazia Mascarenhas Barbosa (XXX.087.002-XX) .
	1.2. Órgão: Superintendência de Administração do Ministério do Planejamento, Orçamento e Gestão no Estado de Rondônia.
	1.3. Relator: Ministro Vital do Rêgo.
	1.4. Representante do Ministério Público: Procurador Sergio Ricardo Costa Caribé.
	1.5. Unidade Técnica: Secretaria de Fiscalização de Pessoal (Sefip) .
	1.6. Representação legal: não há.
	1.7. Determinações/Recomendações/Orientações: não há.

Primeira Câmara

Ana Cristina dos Santos Costa (XXX.924.752-XX); Astrogildo Amorim (XXX.050.442-XX); Bernardo Junior de Souza Barros (XXX.855.951-XX); Deborah de Queiroz Alvares Mendes (XXX.704.432-XX); Elias Freitas Monteiro (XXX.225.582-XX); Elpídio Rodrigues Gonçalves (XXX.512.362-XX); Francisco Ribeiro da Cunha (XXX.777.212-XX); Manoel Carvalho Abdelnour (XXX.119.522-XX); Maria Fernandes Ferreira (XXX.640.442-XX); Maria Ida Lima Pedroso (XXX.587.602-XX); Maria de Fatima Viana (XXX.426.102-XX); Maria de Lurdes Pinheiro dos Passos (XXX.899.002-XX); Mathilde de Souza Coelho Ribeiro (XXX.768.722-XX); Nadir Ivo Albuquerque (XXX.273.782-XX); Neuza de Amorim Alves (XXX.579.692-XX); Paulo Gurjão (XXX.769.942-XX); Rafaela Sampaio Faustino (XXX.551.362-XX); Raimunda Nonato de Araujo (XXX.555.732-XX); Raimundo Lopes da Silva (XXX.727.802-XX); Tiago Ribeiro da Cunha (XXX.777.302-XX); Tomazia Mascarenhas Barbosa (XXX.087.002-XX).

VITAL DO RÊGO

não há.

Procurador Sergio Ricardo Costa Caribé.

PENSÃO CIVIL (PCIV)

Secretaria de Fiscalização de Pessoal (Sefip).